【裁判字號】    97,裁,5028
【裁判日期】    971113
【裁判案由】    地價稅
【裁判全文】
最  高  行  政  法  院  裁  定
                                      97年度裁字第5028號
上  訴  人  勝仁針織廠股份有限公司
代  表  人  甲○○
被 上訴 人  臺北縣政府稅捐稽徵處
代  表  人  乙○○
上列當事人間地價稅事件，上訴人對於中華民國95年10月19日臺
北高等行政法院94年度訴字第3209號判決，提起上訴，本院裁定
如下：
    主  文
上訴駁回。
上訴審訴訟費用由上訴人負擔。
    理  由
一、按對於高等行政法院判決之上訴，非以其違背法令為理由，
    不得為之，行政訴訟法第242條定有明文。依同法第243條第
    1項規定，判決不適用法規或適用不當者，為違背法令；而
    判決有同條第2項所列各款情形之一者，為當然違背法令。
    是當事人對於高等行政法院判決上訴，如依行政訴訟法第24
    3條第1項規定，以高等行政法院判決有不適用法規或適用不
    當為理由時，其上訴狀或理由書應有具體之指摘，並揭示該
    法規之條項或其內容；若係成文法以外之法則，應揭示該法
    則之旨趣，倘為司法院解釋或本院之判例，則應揭示該判解
    之字號或其內容。如以行政訴訟法第243條第2項所列各款情
    形為理由時，其上訴狀或理由書，應揭示合於該條項各款之
    事實。上訴狀或理由書如未依此項方法表明者，即難認為已
    對高等行政法院判決之違背法令有具體之指摘，其上訴自難
    認為合法。
二、本件上訴人對於高等行政法院判決上訴，主張：本件土地原
    為工廠用地，該工廠已於民國78年停工，但仍作上訴人銷售
    北部產品之儲運及轉運使用，依照財政部69年5月28日臺財
    稅第34244號函規定，倘經證實仍按核定規劃使用，仍可按
    工業用地稅率課徵地價稅。另參財政部86年7月31日臺財稅
    第860435241號函釋、財政部95年5月24日臺財稅第0000000
    0000號函及原審91年度訴字第2585號判決意旨，上訴人之工
    廠登記證，雖遭臺北市政府註銷，仍得適用特別稅率。況上
    訴人於80年間將坐落臺北縣土城市○○段460地號土地及廠
    房設備出租予訴外人紅君實業有限公司，從事紡織品之加工
    製造（與原有用途相同），該公司並於80年12月18日經核准
    取得工廠登記證，所以就實質條件而言，系爭土地係供製造
    生產之用；就形式要件而言，紅君實業有限公司亦經核准取
    具工廠登記證；就程序要件而言，被上訴人當時既以千分之
    十特別稅率向上訴人計徵地價稅，要無依規定提出申請之問
    題。是以原審認被上訴人得以補徵上訴人88年至92年之地價
    稅差額及加以處罰，應有違誤。原判決未審酌上訴人所提之
    關鍵性事實，致課稅依據與現況完全不符等語。經核其上訴
    理由狀所載內容，無非係就原審取捨證據，認定系爭土地上
    之工廠於停工後，雖作存放原料用，已非工業用地；況上訴
    人未向主管機關取證證明系爭土地係作工業使用，自無續以
    優惠稅率計算地價稅之基礎等事實之職權行使，指摘其為不
    當，並就原審已為斟酌、論斷者，指為未為斟酌、論斷，難
    認為對原判決之如何違背法令已有具體之指摘，依首揭說明
    ，其上訴為不合法，應予駁回。至上訴人於停工2年後始出
    租系爭土地與紅君實業有限公司，已難謂系爭土地繼續作工
    業使用，如上訴人認為事後合於課徵優惠稅率之要件，自應
    另行申請，上訴人並未再向被上訴人申請適用優惠稅率計算
    地價稅，故原處分尚無不合。又原審91年度訴字第2585號判
    決，業經本院以97年度判字第231號判決予以廢棄改判，上
    訴意旨仍執已經本院廢棄之原審該判決作為有利之論據，亦
    失所據。均併此敘明。
三、據上論結，本件上訴為不合法。依行政訴訟法第249條第1項
    前段、第104條、民事訴訟法第95條、第78條，裁定如主文
    。
中    華    民    國    97    年    11    月    13    日
                    最高行政法院第二庭
                        審判長法官  高  啟  燦
                              法官  黃  清  光
                              法官  王  德  麟
                              法官  黃  合  文
                              法官  廖  宏  明
以  上  正  本  證  明  與  原  本  無  異
中    華    民    國    97    年    11    月    13    日
                              書記官  彭  秀  玲


司法院資訊處製作；財團法人民間司法改革基金會備份。
